# 四篇合并报表相关文章

提问人：xueyou654 时间：2016-10-25 00:41:40
@ chenyiwei 这四往篇文章最后一往篇，我觉得有点不对，是我错了还是作者错了。题目是“A 公司于20X1 年 1 月 1 日出资 60 万元,甲公司出资 40 万元共同成立B 公司。同时,A公司出资 70 万元,B 公司出资 20 万元,乙公司出资 10 万元设立C 公司,C 公司于当日以 30 万元从甲公司手中收购了B 公司30%的股权。”对B、C少数股东比例各是多少，我认为B少数股东比例为10%+30%*10%=13%， C为10%+20%*10%=12%，作者认为都是10%，请问陈版主，究竟是多少?

回答人：chenyiwei
10 ％都是少数股东的直接持股比例。对这种复杂股权关系，少数股权的比例都建议按照直接持股比例层层计算，这样比较清楚。